臺灣高等法院臺中分院刑事判決　　　　96年度上易字第1128號
上　訴　人
即　被　告　丁○○
　　　　　　　　　　　之2
上列上訴人因竊盜等案件，不服臺灣臺中地方法院96年度易字第
1519號中華民國96年5月15日第一審判決（起訴案號：臺灣臺中
地方法院檢察署95年度偵字第26892號、96年度偵緝字第456號）
，提起上訴，本院判決如下：
    主  文
原判決撤銷。
丁○○踰越牆垣、安全設備於夜間侵入住宅竊盜，處有期徒刑玖
月，減為有期徒刑肆月又拾伍日；又踰越安全設備竊盜，處有期
徒刑捌月，減為有期徒刑肆月。應執行有期徒刑柒月又拾伍日。
    事  實
一、丁○○有違反懲治盜匪條例、竊盜、搶奪、妨害公務、槍砲
    彈藥刀械管制條例、偽造文書等前科，曾於民國（下同）83
    、84、85年間因違反槍砲彈藥刀械管制條例、強盜、竊盜、
    偽造文書案件，分經臺灣臺北地方法院、臺灣基隆地方法院
    、臺灣桃園地方法院判處有期徒刑1年、7年7月、7月、3月
    確定，定應執行有期徒刑9年3月確定，並與另案即78年間之
    懲治盜匪條例、竊盜、搶奪等案件之殘刑接續執行，於90年
    3月26日假釋（刑期至96年1月16日假釋期滿執行完畢，本件
    未構成累犯），詎其猶不知悔改，於假釋期間：
（一）其基於意圖為自己不法所有之竊盜犯意，於95年7月13日
      凌晨2時後之夜間某時，先攀爬踩上臺中縣霧峰鄉○○村
      ○○○街19號213室之大樓之1樓矮圍牆，再沿屋簷攀爬至
      上址2樓213室之小陽台，自該處未上鎖之落地窗侵入臺中
      縣霧峰鄉○○村○○○街19號213室丙○○（起訴書誤載
      為林琦慧）租屋處，趁丙○○入睡，而竊取丙○○置於房
      間內之背包1個（內有郵局存摺、提款卡、上海銀行提款
      卡、駕照、行照、身分證、門禁卡、職員證、健保卡及新
      臺幣〔下同〕200餘元、鑰匙及手機1支），得手後離開現
      場。嗣經丙○○於同日報案後，由警在上址213室外之陽
      台欄杆採得竊嫌指紋，經比對與丁○○左中指指紋相符，
      而查得上情。
（二）丁○○另基於意圖為自己不法所有之竊盜犯意，於95年7
      月21日上午7時許，由臺中市○區○○路1030號之大樓樓
      梯間攀爬至未關之陽台鋁門窗而進入上址建成路1030號4
      樓之4甲○○住處屋內，竊取甲○○所有之現金43000元、
      血壓計1臺、身分證3張、機車駕照、健保卡3張、提款卡
      及MP3音樂播放器1臺，得手後離開現場。嗣經甲○○報案
      後，為警在上址陽台窗戶框架上採得竊嫌指紋，經比對與
      丁○○右中指、右環指指紋相符，始查得上情。
二、案經臺中縣警察局霧峰分局及臺中市警察局第三分局報請臺
    灣臺中地方法院檢察署檢察官偵查起訴。
    理  由
一、被告經合法傳喚，無正當理由而未於審理期日到庭，爰不待
    其陳述，逕行判決。
二、本案證據能力之說明
    按「被告以外之人於審判外之陳述，雖不符前4條（指刑事
    訴訟法第159條之1至第159條之4）之規定，而經當事人於審
    判程序同意作為證據，法院審酌該言詞陳述或書面陳述作成
    之情況，認為適當者，亦得為證據」，又「當事人、代理人
    或辯護人於法院調查證據時，知有第159條第1項不得為證據
    之情形，而未於言詞辯論終結前聲明異議，視為有前項之同
    意」，刑事訴訟法第159條之5第1項、第2項亦有明文。本件
    被告就檢察官提出之證據之證據能力，均未於言詞辯論終結
    前聲明異議，自視為同意，合先敘明。
三、被告丁○○矢口否認涉上開竊盜犯行，對犯罪事實（一）部
    分辯稱：我不知道南柳村柳豐二街19號213室這個地方在哪
    裡，我沒有去過。也不曉得為何現場會有指印云云；對犯罪
    事實（二）部分辯稱：95年7月21日上午7點多，我應該是在
    市場那邊，賣男女內衣褲，我沒有固定的攤位，我全省都有
    在跑，當天我跑去哪裡，我也不記得了。沒有去過建成路10
    30號4樓之4云云，惟查：
（一）被告上揭時地二次加重竊盜犯行，業據被害人丙○○於警
      詢及偵訊證述失竊情節在卷，其於偵訊並證稱：我洗完澡
      之後就直接睡了，我醒來之後已經是早上6時30分，我就
      發現我的包包不見了，鋁門窗被打開，房東告訴我監視器
      有拍到小偷是踩著樓下的矮圍牆，再踩著屋簷上到我住的
      小陽台，再攀爬到我的房間內等語（偵緝卷第28頁）、被
      害人甲○○於警詢亦指述失竊情節稱：歹徒從大樓樓梯間
      攀爬到我家客廳窗戶侵入，我家因為將鋁門窗打開通風，
      所以沒有上鎖等語在卷；且查，經警方於上揭二失竊現場
      採集竊嫌指紋，其中在犯罪事實（一）地點之竊嫌入侵之
      陽台欄杆採得之指紋，與被告左中指指紋相符，並有臺中
      縣警察局霧峰分局現場勘查報告、現場照片、臺中縣警察
      局霧峰分局刑案現場初步紀錄表、內政部警政署刑事警察
      局95年8月3日刑紋字第095011 3922號鑑驗書在卷可佐；
      又警方在犯罪事實（二）之竊嫌入侵之陽台窗戶框架上採
      得之指紋，與被告右中指、右環指之指紋相符，亦有臺中
      市警察局第三分局刑案現場勘查報告案卷、現場照片、內
      政部警政署刑事警察局95年8月23日刑紋字第0950125389
      號鑑驗書附卷足稽，再參以被告與被害人丙○○、甲○○
      均不相識，於竊案發生前復未去過上揭失竊現場，亦據被
      告所承認，是上揭被告指紋既係在失竊現場竊嫌進入處所
      採得，應係被告前往上開二址行竊而留下指紋。
（二）被告雖辯稱：並未行竊云云，惟倘其未前往行竊，何以上
      開竊案現場會出現被告丁○○之指紋？被告丁○○空言否
      認，顯非可採。事證明確，被告丁○○上揭加重竊盜犯行
      ，均堪認定。
四、核被告丁○○就犯罪事實（一）所為，係犯刑法第321條第1
    項第1、2款之踰越牆垣、安全設備於夜間侵入住宅竊盜罪；
    就犯罪事實（二）所為，係犯刑法第321條第1項第2款之踰
    越安全設備竊盜罪。（另起訴書雖載被告就犯罪事實（二）
    部分，另涉犯刑法第306條第1項之侵入住居罪云云，惟業據
    公訴人當庭縮減此部分犯罪事實）。公訴人雖認被告如犯罪
    事實（一）所為，係犯於夜間侵入住宅竊盜罪云云，惟被告
    係攀爬圍牆，再自二樓之落地窗進入，應係踰越牆垣、安全
    設備於夜間侵入住宅竊盜罪，是公訴人所認顯係有誤，併此
    敘明。再被告所犯上開踰越牆垣、安全設備於夜間侵入住宅
    竊盜罪、踰越安全設備竊盜罪，犯意各別，行為互殊，應予
    分論併罰。又中華民國96年罪犯減刑條例已於96年7月16日
    生效施行，被告上開犯罪之時間，在中華民國96年4月24日
    以前，所犯合於減刑規定，應依該條例減刑。原審對於被告
    論罪科刑，固非無見，但未及依中華民國96年罪犯減刑條例
    予以減刑，尚有未洽。上訴人即被告在本院未提出其他有利
　　之證據及辯解，其上訴雖無理由，但原審判決既有上開未及
  　適用法律之處，本院自應將原判決撤銷改判。爰審酌被告素
    行不良，其於假釋期間，竟再犯上開二件加重竊盜犯行，且
    其中一件係於夜間趁被害女子熟睡而侵入女子居住之房間行
    竊，又上揭二件竊盜犯行之行竊地點係分別在2樓、4樓，被
    告均係以攀爬方式入內行竊，且行竊地點均係他人住處，再
    考被告犯罪之手段及犯後態度等一切情狀，各量處如主文第
    二項所示之刑，及依中華民國96年罪犯減刑條例予以減刑，
    及減刑後定其應執行刑。
據上論斷，應依刑事訴訟法第371條、第369條第1項、第364條、
第299條第1項前段，刑法第321條第1項第1款、第2款、第51條第
5款，中華民國96年罪犯減刑條例第2條第1項第3款、第7條，判
決如主文。
本案經檢察官乙○○到庭執行職務。
中　　華　　民　　國　　96　　年　　9 　　月　　11　　日
            刑事第九庭  審判長法　官　陳  筱  珮
                              法　官　趙  春  碧
                              法　官　余  仕  明
上列正本證明與原本無異。
不得上訴。
                              書記官  許  哲  禎
中　　華　　民　　國　　96　　年　　9　　 月　　11　  日
